【裁判字號】    97,易,4122
【裁判日期】    980123
【裁判案由】    賭博
【裁判全文】
臺灣臺中地方法院宣示判決筆錄          97年度易字第4122號
公  訴  人  臺灣臺中地方法院檢察署檢察官
被      告  乙○○
            丁○○
            丙○○
共      同
選任辯護人  施瑞章律師
被      告  甲○○
選任辯護人  翁顯杰律師
上列被告等因賭博案件，經檢察官提起公訴（97年度偵字第1304
9 號），並聲請認罪協商，本院進行認罪協商程序後，於中華民
國98年1 月23日下午5 時在本院刑事第15法庭宣示判決，出席職
員如下：
法官起立朗讀判決主文、犯罪事實要旨、處罰條文、附記事項，
及告以上訴限制、期間並提出上訴狀之法院，且諭知記載其內容
：
一、主    文
    乙○○共同意圖營利，聚眾賭博，處有期徒刑陸月，如易科
    罰金，以新臺幣壹仟元折算壹日。扣案如附表所示之物均沒
    收。
    丁○○共同意圖營利，聚眾賭博，處有期徒刑伍月，如易科
    罰金，以新臺幣壹仟元折算壹日。扣案如附表所示之物均沒
    收。
    丙○○共同意圖營利，聚眾賭博，處有期徒刑伍月，如易科
    罰金，以新臺幣壹仟元折算壹日。扣案如附表所示之物均沒
    收。
    甲○○共同意圖營利，聚眾賭博，處有期徒刑伍月，如易科
    罰金，以新臺幣壹仟元折算壹日。扣案如附表所示之物均沒
    收。
二、犯罪事實要旨
    乙○○為址在臺中縣梧棲鎮○○路69號1樓之 「湯姆電子遊
    戲場」之負責人，其與甲○○、丁○○、丙○○與黃美玲、
    林麗萍、郭秋菊、黃文龍、王志展（前揭黃美玲以下等5人
    涉嫌賭博犯行，業經檢察官另行聲請簡易判決處刑）共同基
    於意圖營利供給賭博場所、聚眾賭博及賭博之犯意聯絡，由
    乙○○自不詳日起，在上址「湯姆電子遊戲場」之公眾得出
    入場所內，擺放電子遊戲機勁爆明星5 台、縱橫天下十三3
    台、東東－7PK9台、幸運鬥地主2 台、滿貫大亨6 台、小黑
    人3 台、五虎強5PK2台、小精靈2 台、快樂天堂2 台、星鑽
    九七14台、森之石松2 台、北斗神拳之宿命2 台、風林火山
    3 台、八代將軍2 台、加奈子1 台、世界之窗2 台、滾輪瑪
    莉2 台、麻雀物語2 台、超悟空7 台、北斗神拳之無想轉生
    2 台、北斗神拳之黑王1 台、北斗神拳2 台、梅松1 台、動
    物奇觀3 台、FLIP POKER3 台、野蠻世界9 台、愛斯基摩人
    2 台、ALICE2台、三國戰神2 台、滿天星III3 台、行星5PK5
    台、5J UMP 4台、水果精靈3 台、火星計畫1 台、FLIP POK
    ER 2台、超級戰國風雲2 台、金霹靂賓果連線3 台、蛛蜘
    人2 台、水果派對2 台、馬場大亨1 台、麻雀達人5 台、潘
    金蓮3 台、傑克船長2 台、雙人瑪莉1 台、賓果星星1 台、
    銀河夢幻列車1 台等共139 台（起訴書誤繕為157 台）。並
    由乙○○分別自民國91年間某日起、96年4 月間某日起、或
    不詳時間，僱用丙○○擔任店內外場管理人員、僱用郭秋菊
    擔任開分及拿飲料予客人、打掃等工作、僱用丁○○擔任現
    場經理、僱用甲○○擔任中班現場經理、僱用黃美玲擔任員
    工薪水發放、代幣清算、水電費繳納工作、僱用林麗萍擔任
    開分、洗分、跑外場工作、僱用黃文龍負責兌換現金予賭客
    、僱用王志展負責前揭遊戲機維修，而以上開電子遊戲機台
    與不特定人對賭營業牟利。其等之賭博方式係賭客以新臺幣
    （下同）10元硬幣兌換代幣1 枚，而投入上開機台內賭玩押
    注，隨賭玩結果而得5 倍至40 0倍數不等之分數，賭客所贏
    得之分數，經洗分後，再以1 比1 之方式，在該店內之廁所
    附近向黃文龍兌換現金；若賭客所押注分數，未押中，其所
    投入之代幣則歸乙○○所有。嗣於97年5 月12日23時30 分
    許，值蔡東穎、王世賢、梁順富、莊景勝、陳俊元、楊欽淵
    、林獻成、洪鐵生、蔡坤昇、林久能、黃國端（上揭11人涉
    犯賭博犯行，業經檢察官另行聲請簡易判決處刑）、MART
    ENROMBE （涉嫌賭博犯，業經不起訴處分在案）在該址賭玩
    時，為警查獲，並當場扣得上開勁爆明星、縱橫天下十三等
    電子遊戲機共139 台、電腦主機2 台、代幣1 批、積分卡56
    張、帳冊1 批、日報表暨月報表1 批、機台收支表暨洗分表
    1 批、IC板157 片及現金13萬4455元；另在賭客林久能身上
    扣得已兌換之現金2000元（此部分業已交付賭客林久能所有
    ，非屬被告等所有，亦非屬在賭檯或兌換籌碼處之財物，尚
    難在本案予以宣告沒收）。
三、處罰條文：
    刑法第266條第1項前段、第268條、第55條。
四、附記事項：
(一)、被告乙○○願於98年1 月20日之前向財團法人臺灣兒童暨家
    庭扶助基金會臺中市分事務所捐款新臺幣20萬元（業已履行
    ，有捐款收據附卷足憑）
(二)、被告丁○○願於98年1 月20日之前向財團法人臺灣兒童暨家
    庭扶助基金會臺中市分事務所捐款新臺幣4 萬元（業已履行
    ，有捐款收據附卷足憑）
(三)、被告丙○○願於98年1 月20日之前向財團法人臺灣兒童暨家
    庭扶助基金會臺中市分事務所捐款新臺幣4 萬元（業已履行
    ，有捐款收據附卷足憑）
(四)、被告甲○○願於98年1 月20日之前向財團法人臺灣兒童暨家
    庭扶助基金會臺中市分事務所捐款新臺幣4 萬元（業已履行
    ，有捐款收據附卷足憑）
五、協商判決除有刑事訴訟法第455 條之4 第1 項第1 款於本訊
    問程序終結前，被告撤銷協商合意或檢察官撤回協商聲請者
    ；第2 款被告協商之意思非出於自由意志者；第4 款被告所
    犯之罪非第455 條之2 第1 項所定得以聲請協商判決者；第
    6 款被告有其他較重之裁判上一罪之犯罪事實者；第7 款法
    院認應諭知免刑或免訴、不受理者情形之一，及違反同條第
    2 項「法院應於協商合意範圍內為判決；法院為協商判決所
    科之刑，以宣告緩刑或2 年以下有期徒刑、拘役或罰金為限
    」之規定者外，不得上訴。
六、如不服本件判決，且有前述得提起上訴之情形，得自收受宣
    示判決筆錄送達之日起10日內，向本院提出上訴書狀，上訴
    於第二審法院。
中    華    民    國    98    年     1    月    23    日
                        臺灣臺中地方法院刑事第十庭
                                  書記官  張皇清
                                  法  官  蔡美華
以上正本證明與原本無異。
中    華    民    國    98    年     1    月    23    日
                                  書記官  張皇清
附表：
    電子遊戲機勁爆明星5 台、縱橫天下十三3 台、東東－7PK9
    台、幸運鬥地主2 台、滿貫大亨6 台、小黑人3 台、五虎強
    5PK2台、小精靈2 台、快樂天堂2 台、星鑽九七14台、森之
    石松2 台、北斗神拳之宿命2 台、風林火山3 台、八代將軍
    2 台、加奈子1 台、世界之窗2 台、滾輪瑪莉2 台、麻雀物
    語2 台、超悟空7 台、北斗神拳之無想轉生2 台、北斗神拳
    之黑王1 台、北斗神拳2 台、梅松1 台、動物奇觀3 台、FL
    IP POKER3 台、野蠻世界9 台、愛斯基摩人2 台、ALICE2台
    、三國戰神2 台、滿天星III3 台、行星5PK5台、5J UMP 4台
    、水果精靈3 台、火星計畫1 台、FLIP POK ER 2 台、超級
    戰國風雲2 台、金霹靂賓果連線3 台、蛛蜘人2 台、水果
    派對2 台、馬場大亨1 台、麻雀達人5 台、潘金蓮3 台、傑
    克船長2 台、雙人瑪莉1 台、賓果星星1 台、銀河夢幻列車
    1 台等共139 台、電腦主機2 台、代幣1 批、積分卡56張、
    帳冊1 批、日報表暨月報表1 批、機台收支表暨洗分表1 批
    、IC板157 片及現金新臺幣13萬4455元。


司法院資訊處製作；財團法人民間司法改革基金會備份。
